da: DSL-standardkompatibilitet: ADSL; ADSL2; ADSL2+; G.fast; G.lite; SDSL; VDSL; VDSL2; xDSL (universal); Andet
zh-TW: DSL 標準相容性: ADSL; ADSL2; ADSL2+; G.fast; G.lite; SDSL; VDSL; VDSL2; xDSL (通用); 其他
fr: Compatibilité avec la norme DSL: ADSL; ADSL2; ADSL2+; G.fast; G.lite; SDSL; VDSL; VDSL2; xDSL (universel); Autre
de: DSL-Standardkompatibilität: ADSL; ADSL2; ADSL2+; G.fast; G.lite; SDSL; VDSL; VDSL2; xDSL (universell); Sonstiges
pl: Zgodność ze standardem DSL: ADSL; ADSL2; ADSL2+; G.fast; G.lite; SDSL; VDSL; VDSL2; xDSL (universal); Inne
sv: DSL-standardkompatibilitet: ADSL; ADSL2; ADSL2+; G.fast; G.lite; SDSL; VDSL; VDSL2; xDSL (universal); Övrigt
pt-PT: Compatibilidade com o padrão DSL: ADSL; ADSL2; ADSL2+; G.fast; G.lite; SDSL; VDSL; VDSL2; xDSL (universal); Outro
pt-BR: Compatibilidade com padrão DSL: ADSL; ADSL2; ADSL2+; G.fast; G.lite; SDSL; VDSL; VDSL2; xDSL (universal); Outro
vi: Khả năng tương thích tiêu chuẩn DSL: ADSL; ADSL2; ADSL2+; G.fast; G.lite; SDSL; VDSL; VDSL2; xDSL (phổ quát); Khác
bg-BG: Съвместимост с DSL стандарт: ADSL; ADSL2; ADSL2+; G.fast; G.lite; SDSL; VDSL; VDSL2; xDSL (универсален); Други
es: Compatibilidad con el estándar DSL: ADSL; ADSL2; ADSL2+; G.fast; G.lite; SDSL; VDSL; VDSL2; xDSL (universal); Otros
ko: DSL 표준 호환성: ADSL; ADSL2; ADSL2+; G.fast; G.lite; SDSL; VDSL; VDSL2; xDSL(범용); 기타
ja: DSL規格の互換性: ADSL; ADSL2; ADSL2+; G.fast; G.lite; SDSL; VDSL; VDSL2; xDSL (universal); その他
lt-LT: DSL standarto suderinamumas: ADSL; ADSL2; ADSL2+; G.fast; G.lite; SDSL; VDSL; VDSL2; xDSL (universalus); Kita
ro-RO: Compatibilitate standard DSL: ADSL; ADSL2; ADSL2+; Rapidă; G.lite; SDSL; VDSL; VDSL2; xDSL (universal); Altele
zh-CN: DSL 标准兼容性: ADSL; ADSL2; ADSL2+; G.fast; G.lite; SDSL; VDSL; VDSL2; xDSL（通用）; 其他
el: Συμβατότητα με πρότυπο DSL: ADSL; ADSL2; ADSL2+; G.fast; G.lite; SDSL; VDSL; VDSL2; xDSL (universal); Άλλο
fi: DSL-standardin yhteensopivuus: ADSL; ADSL2; ADSL2+; G.fast; G.lite; SDSL; VDSL; VDSL2; xDSL (universal); Muu
ru: Совместимость со стандартом DSL: ADSL; ADSL2; ADSL2+; G.fast; G.lite; SDSL; VDSL; VDSL2; xDSL (универсальный); Другой
cs: Kompatibilita se standardy DSL: ADSL; ADSL2; ADSL2+; G.fast; G.lite; SDSL; VDSL; VDSL2; xDSL (univerzální); Jiné
hu: DSL-szabvány kompatibilitása: ADSL; ADSL2; ADSL2+; G.fast; G.lite; SDSL; VDSL; VDSL2; xDSL (univerzális); Egyéb
en: DSL standard compatibility: ADSL; ADSL2; ADSL2+; G.fast; G.lite; SDSL; VDSL; VDSL2; xDSL (universal); Other
sk-SK: Kompatibilita so štandardom DSL: ADSL; ADSL2; ADSL2+; G.fast; G.lite; SDSL; VDSL; VDSL2; xDSL (universal); Iné
th: ความเข้ากันได้มาตรฐาน DSL: ADSL; ADSL2; ADSL2+; G.fast; G.lite; SDSL; VDSL; VDSL2; xDSL (universal); อื่นๆ
tr: DSL standardı uyumluluğu: ADSL; ADSL2; ADSL2+; G.fast; G.lite; SDSL; VDSL; VDSL2; xDSL (evrensel); Diğer
it: Compatibilità con lo standard DSL: ADSL; ADSL2; ADSL2+; G.fast; G.lite; SDSL; VDSL; VDSL2; xDSL (universal); Altro
nb: DSL-standardkompatibilitet: ADSL; ADSL2; ADSL2+; G.fast; G.lite; SDSL; VDSL; VDSL2; xDSL (universal); Annet
nl: Compatibiliteit met DSL-standaard: ADSL; ADSL2; ADSL2+; G.fast; G.lite; SDSL; VDSL; VDSL2; xDSL (universal); Andere
hr-HR: Kompatibilnost s DSL standardom: ADSL; ADSL2; ADSL2+; G.fast; G.lite; SDSL; VDSL; VDSL2; xDSL (univerzalno); Ostalo
sl-SI: Združljivost z DSL-standardom.: ADSL; ADSL2; ADSL2+; G.fast; G.lite; SDSL; VDSL; VDSL2; xDSL (universal); Drugo